【裁判字號】    99,聲再,361
【裁判日期】    991018
【裁判案由】    妨害性自主
【裁判全文】
臺灣高等法院刑事裁定                 99年度聲再字第361號
再審聲請人  
即受判決人  甲○○
上列聲請人因妨害性自主案件，對於本院94年度少連上訴字第44
號確定判決（臺灣桃園地方法院92年度少連訴字第52號，起訴案
號：臺灣桃園地方法院檢察署92年度偵字第3745號），聲請再審
，本院裁定如下：
    主  文
再審之聲請駁回。                                                          
    理  由                                                                
一、再審聲請意旨詳如附件再審聲請狀及補充理由狀。
二、再審聲請人提出桃園縣政府警察局99年4 月30日桃警勤字第
    0990053306號書函「新證據」，並以該書函載明：本局勤務
    指揮中心110 受理報案紀錄，確於92年2 月19日5 時44分接
    獲行動電話0000000000號報案稱桃園縣龜山鄉○○○路62號
    4 樓307 號房內發生糾紛案，以證明案發當日確係由其報案
    ，本院94年度少連上訴字第44號妨害性自主案確定判決認定
    係由證人張○○、李○○報案，事實認定有誤，證人張○○
    、李○○於審判中證述係渠等報案顯然虛偽，其係被誣告性
    侵害被害人A1，因認有刑事訴訟法第420 條第1 項第2 、3
    、6 款之再審理由云云。
三、按有罪之判決確定後，為受判決人之利益聲請再審，必其聲
    請之理由合於刑事訴訟法第420 條第1 項所定情形之一或第
    421 條有足生影響於判決之重要證據漏未審酌者，始准許之
    。又刑事訴訟法第420 條第1 項第2 、3 款規定，有罪之判
    決確定後，有原判決所憑之證言已證明其為虛偽之情形或受
    有罪判決之人，已證明其係被誣告之情形，固得聲請再審，
    但各該款所謂已證明其為虛偽或已證明其係被誣告，須其證
    明已經判決確定，或其刑事訴訟不能開始或續行，非因證據
    不足者為限，此觀同條第2 項之規定甚明。再刑事訴訟法第
    420 條第1 項第6 款所謂「發見新證據」，係指該證據當時
    已經存在，為法院及當事人所不及知，不及調查斟酌，至其
    後始行發見，且就證據本身形式上觀察，固不以絕對不須經
    過調查程序為條件，但必須顯然可認為足以動搖原有罪確定
    判決，而為受判決人無罪、免訴、免刑或輕於原判決所認罪
    名之判決者為限。又「判決以後成立之文書，其內容係根據
    另一證據作成，而該另一證據係成立於事實審法院判決之前
    者，應認為有新證據之存在。」（最高法院75年台上字第71
    51號判例意旨參照）。
四、查再審聲請人雖以其有刑事訴訟法第420 條第1 項第2 款、
    第3 款之再審理由，惟並未提出其所指上開虛偽證言及被誣
    告事實之判決確定之證明，即與同條第2 項之規定不合，自
    無理由。又再審聲請人提出前開桃園縣政府警察局書函一份
    ，以證明案發當日係其報案，原確定判決事實認定有誤，有
    刑事訴訟法第420 條第1 項第6 款之再審理由云云。惟查，
    桃園縣政府警察局99年4 月30日書函係依據該機關92年2 月
    19日勤務指揮中心110 受理報案紀錄作成，依前開最高法院
    判例意旨，固屬為新證據，惟本院原確定判決已詳予論述認
    定被告有罪之理由係以：證人即被害人A1於審理時證稱：我
    睡到一半的時候，感覺有人抱我，我以為是我的男朋友回來
    ，但覺奇怪，因我男朋友很少喝酒，而酒味很濃，就看了一
    下，發現是被告，當時被告僅穿著一件內褲，他躺在我旁邊
    抱著我，我是靠著牆邊側躺，我轉身過去發現是被告，然後
    我就開始推他，我要開始跑掉的時候，被告就將我抓住，他
    就壓在我身上親我的臉頰與脖子，我就一直掙扎，他就把我
    兩隻手抓住，摸我的胸部，要扯我的褲子，還沒有扯掉褲子
    的時候就一直摸我的下體，我一直尖叫，被告就掐我的脖子
    說再吵試看看，然後就把我的褲子扯掉，就是把牛仔褲與內
    褲一起扯掉，一直摸我的下體，也有要脫我的上衣，我推他
    的手，不讓他脫，他就要我去他的房間，我說不要，我一直
    在哭，他就下床拉我過去，我那時還躺在床上，他拉著我的
    手要我過去，我一直打他的手，他把我從床上拉下來。他把
    我拉出房門，到了房門我要跑掉，他就把我拖進他的房間，
    我就一直抓著門邊的牆角不進去，我一直跟他說不要，我叫
    的很大聲，以為房東會上來，但是沒有人，我就騙被告說我
    要上廁所，被告與我就又回我的房間，我就在廁所把門鎖起
    來，他在外面等。我在裡面穿上本來要洗的黑色長褲，但沒
    有穿內褲，被告一直叫我要出來，我聽聲音，他走回自己房
    間的門口，等我確定他已經在他的房間後，我就打開門，往
    樓下跑，當時沒有注意到被告在哪裡，我就直接跑到隔壁的
    網咖，到了網咖我先找張○○，我沒有說什麼，但一直哭，
    張○○就到後面找我的男朋友李○○，我在張○○的位置等
    他們，然後李○○與張○○就回去我們的房間，我有跟去，
    但是我跟在他們的後面，這時出了網咖後到房間的途中，張
    志中就打電話報警。他們上去之後又有下來，我在樓下的7-
    11等他們，沒有上去，後來警察來了，我們就一起上去。被
    告脫我的褲子後，一隻手摸我的下面，一隻手壓著我的肚子
    ，他摸我下體的時候還有用手指插入。被告將我的內褲及牛
    仔褲扯下來後丟到他的房間，因被告一直要我到他的房間，
    不讓我離開，所以要拿我的內褲及牛仔褲等語。而被害人A1
    於案發後經警採集其左手指指甲內微物，經鑑定該微物之DN
    A 與被告之DNA-STR 型別相同，有內政部警政署刑事警察局
    92年4 月10日刑醫字第092003 9938 號鑑驗書鑑驗可稽，顯
    見被害人A1確有掙扎，否則其指甲內豈會留存與被告型別相
    同之微物；另佐以證人張○○、李○○證述案發當時被害人
    A1跑到「神乎其技」網咖店後，有述說遭被告性侵之情節，
    及渠等嗣後有前往被告房間理論之見聞，另警員黃世興、簡
    文賢證述渠等至被告房間處理經過及房間內當時之概況等，
    以此佐證證人A1證述被告對其性侵害乙節，乃信而有徵，而
    可採信，為其主要論據。則本案發生後究係由何人報案，顯
    然於認定被告有無犯妨害性自主犯行並無影響，況原確定判
    決亦載述證人李○○證稱：其有請張○○至超商報警。證人
    張○○亦證稱其當時在被告房內有以手機打110 報案，之後
    就到樓下，超商店員也幫我們打電話給坪頂派出所，警察到
    後，被告就將門關上，警察踹門進入，警察在被告床的周圍
    地上找到被害人的內褲、長褲。而證人即警員黃世興、簡文
    賢亦證稱：在7-11看到被害人與二個男生把我們攔下來，他
    們說是他們報的案，就帶我們上去，上樓之後，被告的房間
    是關著的，我們敲門，但被告都不開門，因為是喇叭鎖，我
    們就把門踹開，被告房間很小，褲子與內褲位置很靠近，但
    不同位置等語。足徵證人張○○、李○○證述渠等有報案等
    語，並非虛妄。綜上，再審聲請人提出之前開桃園縣政府警
    察局書函，縱令屬實，然並不足以動搖原有罪確定判決，難
    認有再審理由。又再審聲請人提出長庚醫療財團法人林口長
    庚紀念醫院函一份，以證明其於92年2 月19日確因傷至該醫
    院急診就醫云云。惟再審聲請人已自承案發後其被張○○、
    李○○兩人合力毆打，事後由警員帶往林口長庚紀念醫院就
    診（見再審聲請狀），而原確定判決亦載明證人張○○於原
    審證述其有與被告理論，結果雙方起肢體衝突等語，則再審
    聲請人所受之傷害即令屬實，亦係案發後李○○、張○○前
    往其房間理論時，雙方一言不合所造成，與再審聲請人有無
    性侵害A1之事實無關，亦不足動搖原確定判決，難認有再審
    理由。
五、末再審聲請人另以本院原確定判決有事實認定錯誤、採證失
    據之違法云云。惟查此部分再審理由前已經本院99年度聲再
    字第113 號以無再審理由裁定駁回再審聲請，再審聲請人復
    以同一原因聲請再審，違反刑事訴訟法第434 條第2 項規定
    ，均應予駁回。
六、據上論斷，應依刑事訴訟法第434條第1項裁定如主文。
中    華    民    國    99    年    10    月    18    日
                  刑事第八庭審判長法  官  張傳栗
                                  法  官  劉嶽承
                                  法  官  黃斯偉
以上正本證明與原本無異。
如不服本裁定，應於收受送達後五日內向本院提出抗告狀。
                                  書記官  王宜玲
中    華    民    國    99    年    10    月    19    日

司法院資訊處製作；財團法人民間司法改革基金會備份。
